【裁判字號】    89,易,404
【裁判日期】    900213
【裁判案由】    詐欺
【裁判全文】
臺灣基隆地方法院刑事判決                          八十九年度易字第四０四號
    公  訴  人  臺灣基隆地方法院檢察署檢察官
    被      告  甲○○
右列被告因詐欺案件，經檢察官提起公訴( 八十九年度偵字第二０八五號 )，本院判
決如左：
    主      文
甲○○無罪。
    理      由
一、公訴意旨如起訴書所載（如附件）。
二、公訴人認被告甲○○涉犯刑法第三百三十九條第二項之詐欺得利罪嫌，無非以告
    訴人乙○○及代理人丁○○之指訴，被告書云之切結書及基隆市警察局通知單影
    本附卷可稽為其論據。訊之被告則堅決否認有何詐欺得利犯行，並辯稱：伊固向
    大發汽車商行租用ＣＯ－四九六二號小貨車（檢察官誤為小客車），是做賣魚生
    意用的。租車翌日，伊有要還錢，但因伊尚要續租，告訴人說到時一起給即可，
    到八十七年十月份伊入監服刑，將車子交給朋友「丙○○」歸還告訴人，並要「
    丙○○」轉告告訴人，等伊執行完畢出監後有錢就還他，但不知「丙○○」並未
    處理，伊並非自始有意詐騙告訴人等語。
三、按刑法第三百三十九條第二項之詐欺得利罪，係以行為人行為之初主觀上意圖為
    自己或第三人不法所有及有詐欺之故意，客觀上施行詐術，使人陷於錯誤，而得
    財產上不法之利益或使第三人得之為犯罪構成要件。若債務人未依債之本旨履行
    債務，茍無足可認定其自始具有不法所有意圖之積極證據，縱令於債之關係成立
    後，不為履行，亦僅得令  民事上遲延給付責任，不能據此推認其在負債之初即
    具有詐取財物之故意。經查被告固於八十七年七月九日二十二時零八分，向告訴
    人租借ＣＯ－四九六二號小貨車，當時即已預繳（租金）新台幣（下同）五百元
    ，並留有其出生年月日、身分證字號、聯絡電話等資料，此有告訴人提出之「借
    用汽車切結書」、「大發汽車商行客戶基本資料表」及駕照、身分證影本各一紙
    在卷可按。而被告源與告訴人約定租期一日，租金為每日一千二百元，為告訴人
    載明於告訴狀。被告租得汽車後，係供賣魚之用，為其所自承。準此，被告租借
    車輛伊始，留有正確年籍資料，可資聯絡電話，並預繳原預定租車日數將近半數
    之租金，並  積極證據可資證明其自始主觀上有不法所有意圖及詐欺故意，客觀
    上施行使人陷於錯誤之詐術。至於其後被告未依約還車，亦未繳納租金之行為，
    或屬民事上遲延給付之債務不履行行為，或屬斯時另起不法所有意圖，將車輛易
    持有為所有而為侵占之行為，然終究不能推認其行為之初其有詐欺犯行。
四、綜上諸情參互  觀，被告辯稱並未詐欺乙節應堪採信。此外，復查無其他積極事
    證足以證明被告有何詐欺得利犯行，自應為無罪之諭知。
據上論斷，應刑事訴訟法第三百零一條第一項判決如主文。
本案經檢察官黃士元到庭執行職務。
中      華      民      國       九十       年     二     月    十三    日
                                  臺灣基隆地方法院刑事第二庭
                                        法  官    邱  志  平
右正本證明與原本無異。
對於本件判決如有不服，應於收受送達後十日內，向本院提出上訴狀，上訴於臺灣高
等法院，並按他造當事人之人數附具繕本。
                                        書記官    彭  淑  芳
中      華      民      國       九十       年     二     月    十六    日


司法院資訊處製作；財團法人民間司法改革基金會備份。
